【裁判字號】    99,訴,833
【裁判日期】    990825
【裁判案由】    妨害性自主
【裁判全文】
臺灣臺南地方法院刑事判決               99年度訴字第833號
公  訴  人  臺灣臺南地方法院檢察署檢察官
被      告  乙○○
上列被告因妨害性自主案件，經檢察官提起公訴（99年度偵字第
7177號），被告於準備程序中就被訴事實為有罪之陳述，本院裁
定改依簡式審判程序審理，判決如下：
    主  文
乙○○成年人故意對未滿十八歲之少男犯強制猥褻罪，處有期徒
刑玖月；又成年人故意對未滿十八歲之少男犯強制猥褻罪，處有
期徒刑玖月；又犯對於十四歲以上未滿十六歲之男子為猥褻罪，
處有期徒刑月；又成年人故意對未滿十八歲之少男犯強制猥褻
罪，處有期徒刑玖月。應執行有期徒刑壹年貳月，緩刑伍年，乙
○○應給付00000000新臺幣肆拾捌萬元（給付方法：乙○○應自
民國玖拾玖年玖月起，共分陸拾期，按月於每月貳拾日前給付00
000000新台幣捌仟元），緩刑期間不得再接近00000000，並付保
護管束。
    事實及理由
一、被告乙○○所犯係死刑、無期徒刑、最輕本刑為3年以上有
    期徒刑以外之罪，其於準備程序中就前揭被訴事實為有罪之
    陳述，經告知簡式審判程序之旨，並聽取其與公訴人之意見
    後，本院裁定進行簡式審判程序，合先敘明。
二、本件犯罪事實及證據均引用檢察官起訴書之記載（如附件）
    ，就事實部分補充「14歲以上未滿16歲之代號00000000（下
    稱甲男）」，就證據部分補充「被告於本院審理時之自白」
    。
三、核被告乙○○就起訴書犯罪事實(一)(二)(四)其對當時14歲以上、
    未滿18歲之甲男所為，係犯刑法第224條強制猥褻罪。又被
    告係成年人故意對起訴書犯罪事實(一)(二)(四)當時仍未滿18歲之
    少年甲男（民國84年5月生，詳真實姓名對照表）實施犯罪
    ，應依兒童及少年福利法第70條第1項前段之規定，加重其
    刑。另被告就起訴書犯罪事實(三)所為，係犯刑法第227條第4
    項之對於14歲以上未滿16歲之男子為猥褻罪。被告雖係對未
    滿18 歲之甲男犯刑法第227條第4項之罪，然刑法第227條第
    4項規定已將年齡明列為犯罪構成要件，無庸再依兒童及少
    年福利法第70條第1項規定加重其刑，併此敘明。被告就起
    訴書犯罪事實(一)(二)(三)(四)行為所犯前揭罪間，犯意各別，行為
    互殊，應予分論併罰。爰審酌被告明知甲男為年幼少男，對
    於性自主能力未臻成熟，竟仍對甲男為前開猥褻行為，戕害
    其身心健康匪淺，且不知兩性本應互相尊重，漠視被害人身
    體自主權，於起訴書犯罪事實(一)(二)(四)不顧被害人反對意思，
    而對被害人強制猥褻得逞，自屬可議，惟念及被告犯後坦承
    犯行，態度甚佳，且積極與被害人和解，被告並出具切結書
    保證絕不再接近被害人，有切結書（本院卷第29頁），確有
    悔意，暨檢察官求處應執行有期徒刑1年2月等一切情狀，分
    別量處如主文所示之刑，並酌情定其應執行之刑，以資懲儆
    。末查被告未曾受有期徒刑以上刑之宣告，有臺灣高等法院
    被告前案紀錄表可稽，其於本院審理中已坦承前揭犯行，並
    表示願意賠償被害人新臺幣（下同）48萬元，惟因經濟能力
    不佳，需分60期，按月自民國99年9月起，於每月20日之前
    按月支付8千元，且出具切結書保證不再接近甲男（本院卷
    第28頁），被害人之法定代理人亦同意以該和解條件給予被
    告緩刑（本院卷第28頁），則如令被告入監服刑，被告即無
    法持續工作以履行前揭和解條件，是本院認所宣告之刑以暫
    不執行為當，併予宣告緩刑5年，以啟自新；次按「緩刑宣
    告，得斟酌情形，命犯罪行為人向被害人支付相當數額之財
    產或非財產上之損害賠償。」，刑法第74條第2項第3款亦定
    有明文，本件被告既需向本案告訴人支付48萬元（分60期，
    按月每期8千元），為確保被告能如期履行上揭和解條件，
    以維告訴人權益，故本院考量上開各項情狀後，認於被告緩
    刑期間課予上開和解條件之負擔，且依刑法第74條第2項第7
    款規定命被告不得再接近甲男，乃為適當，爰併予宣告之。
    此外，依刑法第74條第4項規定，上開本院所命被告應向被
    害人甲男支付金額部分，得為民事強制執行名義。另依刑法
    第75條之1第1項第4款規定，被告如有違反本院所定前開主
    文所示命其所為之事項情節重大，足認原宣告之緩刑難收預
    期效果，而有執行刑罰之必要者，得撤銷緩刑之宣告，附此
    敘明。又被告所犯係刑法第91條之1所列之罪，且本院諭知
    被告緩刑期間不得再接近甲男，爰依刑法第93條第1項第1款
    、第2款之規定，併予宣告於緩刑期間付保護管束。
據上論斷，應依刑事訴訟法第299條第1項前段、第273條之1第1
項、第310條之2、第454條第2項，刑法第224條、第227條第4項
、第51條第5款、第74條第1項第1款、第2項第3款、第7款、第93
條第1項第1、2款，兒童及少年福利法第70條第1項，判決如主文
。
本案經檢察官甲○○到庭執行職務。
中    華    民    國    99    年    8     月    25    日
                  刑事第六庭    法  官  郭瓊徽
以上正本證明與原本無異。
如不服本判決應於收受本判決後10日內向本院提出上訴書狀，並

應敘述具體理由。其未敘述上訴理由者，應於上訴期間屆滿後20
日內向本院補提理由書狀（均須按他造當事人之人數附繕本）「
切勿逕送上級法院」。 
                                書記官  曾郁芳
中    華    民    國    99    年    8     月    27    日
附錄本案論罪科刑法條全文
中華民國刑法第224條
對於男女以強暴、脅迫、恐嚇、催眠術或其他違反其意願之方法
，而為猥褻之行為者，處 6 月以上 5 年以下有期徒刑。

中華民國刑法第227條第4項
對於十四歲以上未滿十六歲之男女為猥褻之行為者，處 3 年以
下有期徒刑。

司法院資訊處製作；財團法人民間司法改革基金會備份。
